臺灣高等法院高雄分院刑事裁定                      九十一年度毒抗字第九九號
      抗  告  人
      即  被  告  甲○○
右抗告人違反毒品危害防制條例，經檢察官聲請觀察勒戒案件，不服臺灣高雄地方法
院九十一年度毒聲字第二一九五號中華民國九十一年四月二十五日裁定，提起抗告，
本院裁定如左：
      主      文
抗告駁回。
      理      由
一、本件抗告意旨略以：抗告人即被告甲○○於警訊時即強烈否認有施用毒品，且檢
    方並未傳訊抗告人，以及偵查本件相關證物，即依尿液檢驗結果定罪，甚為荒唐
    ；抗告人並未施用毒品，僅於九十一年三月下旬因罹患重感冒，經友人提供感冒
    液治感冒，吃了三、四瓶，抗告人並不知悉該感冒液之成分，詎鈞院（應為原審
    之誤）竟以一份尿液為甲基安非他命陽性反應之檢驗報告，而定抗告人生死，對
    抗告人實有不公；且抗告人家有年邁雙親，母親陳梅女士自八十八年間患腦中風
    至今，長年臥病在床，均需人照顧，為此提起抗告云云。
二、本件原裁定略以：被告甲○○基於施用毒品之概括犯意，於九十一年三月二十日
    下午一時起回溯二十四小時內某時，在不詳地點施用第二級毒品安非他命，為警
    於九十一年三月二十日，在高雄縣岡山鎮○○路三十五號前查獲並經警採尿送驗
    ，雖被告否認上揭犯行，惟被告於九十一年三月二十日於警局所採之尿液經送高
    雄市政府衛生局檢驗結果，驗出含有毒品安非他命陽性反應，有該局出具之尿液
    檢驗報告附卷可稽，經檢察官聲請送觀察、勒戒，因認檢察官之聲請為正當，爰
    依毒品危害防制條例第二十條第一項及觀察勒戒處分執行條例第三條第一項規定
    ，裁定將被告送勒戒處所觀察、勒戒云云。
三、經查：抗告人於警訊時即否認有施用毒品之犯行，然並未做任何抗辯，僅於提起
    本件抗告時，始於抗告狀為九十一年三月下旬因罹患重感冒服用感冒液之抗辯，
    先此敘明。然查被告於九十一年三月二十日十三時，在高雄縣岡山鎮○○路三十
    五號現居所前為警查獲，並經警採尿，送請高雄市政府衛生局檢驗，該局係先以
    免疫學分析法加以篩檢，再以TOXI-LAB方法確認，而以此雙重檢驗方法作藥物及
    其代謝產物之定性及定量分析，當無偽陽性反應，其檢驗結果自屬可採，此有高
    雄市政府衛生局九十一年三月二十九日所出具之煙毒尿液檢驗成績書一份在偵查
    卷可稽，因此已排除偽陽性之可能。且被告於警訊時亦坦承警方所提供採尿之瓶
    子，係乾淨空瓶，此有其警訊筆錄在卷可憑，可見警方採取被告尿液過程並無瑕
    疵。至於扣案之玻璃球吸食器二十二只、吸食過濾器三組及挑食毒品吸管一支及
    安非他命二包雖不能證明為被告所有，然被告經採尿送驗結果，確呈甲基安非他
    命陽性反應，已詳如前所述。復據行政院衛生署於七十九年十月九日以七九、十
    、九衛署藥字第九○四一四二號公告將「安非他命」列入麻醉藥品管理條例第二
    條第四款所定「化學合成麻醉藥品」管理，並禁止非法持有及施打、吸用，因此
    市售成藥不可能含有安非他命之成分，抗告人即使於九十一年三月下旬曾服用感
    冒液成藥，其尿液亦不可能有甲基安非他命陽性反應，益徵抗告人確實於九十一
    年三月二十日十三時許回溯二十四小時內之某時許，在不詳地點，非法施用第二
    級毒品安非他命一次無訛。原審依毒品危害防制條例第二十條第一項及觀察勒戒
    處分執行條例第三條第一項規定，裁定將被告送勒戒處所觀察、勒戒，於法有據
    ，經核並無不合；抗告人抗告意旨，以曾服用感冒液成藥及其母親臥病在床需人
    照顧為由，指摘原裁定不當，不足為採，並無理由，應予駁回。
四、據上論結，應依刑事訴訟法第四百十二條，裁定如主文。
中      華      民      國    九十一    年      五      月    二十八    日
                              臺灣高等法院高雄分院刑事第一庭
                                  審判長法官  王光照
                                        法官  黃仁松
                                        法官  黃壽燕
右正本證明與原本無異。
不得再抗告。
                                      書記官  黃富美
中    華    民    國     九十一     年       五       月     二十九     日
                                                                        Ｆ
